臺灣基隆地方法院刑事判決　　　　　　　　　　　　　九十一年度易字第一六九號
　　公　訴　人　臺灣基隆地方法院檢察署檢察官
　　被　　　告　甲○○
右列被告因違反毒品危害防制條例案件，經檢察官提起公訴（九十一年度毒偵字第三
三六、四０八號），本院判決如左：
    主      文
甲○○連續施用第二級毒品，累犯，處有期徒刑陸月，如易科罰金，以參佰元折算壹
日。
    事      實
一、甲○○前曾因偽造文書案件，經臺灣士林地方法院以八十四年度訴字第五０五號
    判處有期徒刑參月確定；又因贓物案件，經臺灣板橋地方法院以八十五年度易字
    第七二五號判處拘役五十五日確定；復分別因竊盜案件，經臺灣板橋地方法院以
    八十五年度易字第六八八八號判處有期徒刑五月；因觸犯軍法逃亡案件，經法院
    判處有期徒刑八月；因違反麻醉藥品管理條例、偽造署押等案件，經臺灣臺北地
    方法院以八十六年度易字第二０五五號判處有期徒刑四月、四月，嗣經臺灣高等
    法院以八十六年度聲字第一二八五號裁定其應執行有期徒刑一年三月確定，刑期
    接續執行，於八十七年三月十七日縮刑期滿執行完畢，為累犯。又因施用毒品案
    件，經兩度觀察、勒戒後，均認無繼續施用毒品之傾向，分別由臺灣臺南地方法
    院檢察署檢察官於八十八年六月二十四日，以八十八年度偵字第五四０三號為不
    起訴處分確定；由臺灣基隆地方法院檢察署檢察官於九十年四月十六日，以八十
    九年度毒偵字第二四九六號、九十年度毒偵字第五九五號為不起訴處分確定；復
    於九十年間，因施用第二級毒品安非他命案件，經本院於九十年十月五日，以九
    十年度基簡字第六八六號判處有期徒刑五月，於同年十一月十二日確定，迄未執
    行。詎甲○○仍不知惕勵己行，復基於施用毒品之概括犯意，自九十年十一月十
    四日上午十時許，至九十一年二月十九日上午七、八時止（起訴書誤繕為九十一
    年二月二十日上午一時三十分許採尿回溯四十八小時內），在臺北縣瑞芳鎮○○
    路四九０號其住處（起訴書誤繕為基隆市○○路之不詳朋友住處），以將安非他
    命置於玻璃吸食器內加熱後再予吸食之方式，連續施用第二級毒品安非他命多次
    ，平均二、三日施用一次。嗣渠因另案通緝，為警於九十一年二月二十日下午一
    時三十分許，在基隆市○○區○○街、光二路口處查獲。
二、案經基隆市警察局第三分局報請臺灣基隆地方法院檢察署檢察官偵查起訴。
    理      由
一、右揭事實業據被告甲○○坦承不諱，而被告於九十一年二月二十日所採集之尿液
    檢體，經基隆市警察局第三分局分別送請基隆市衛生局、臺灣檢驗科技股份有限
    公司檢驗之結果，均呈甲基安非他命陽性反應，有基隆市衛生局基衛檢字第０二
    一五０號檢驗成績書、臺灣檢驗科技股份有限公司濫用藥物尿液檢驗報告正本各
    乙紙在卷可佐，堪認被告自白與事實相符。又被告前因施用毒品案件，經兩度觀
    察、勒戒後，均認無繼續施用毒品之傾向，分別由臺灣臺南地方法院檢察署檢察
    官於八十八年六月二十四日，以八十八年度偵字第五四０三號為不起訴處分；由
    臺灣基隆地方法院檢察署檢察官於九十年四月十六日，以八十九年度毒偵字第二
    四九六號、九十年度毒偵字第五九五號為不起訴處分等事實，亦有臺灣高等法院
    檢察署刑案記錄簡覆表、臺灣高等法院被告全國前案紀錄表、上開不起訴處分書
    各乙件附卷足佐。本件事證明確，被告施用毒品三犯以上之犯行，洵堪認定。
二、查安非他命係毒品危害防制條例所定之第二級毒品，此為該條例第二條第二項第
    二款所明定。又犯毒品危害防制條例第十條施用毒品之罪者，檢察官應先將被告
    送勒戒處所觀察、勒戒，經觀察、勒戒後，無繼續施用毒品之傾向者，應由檢察
    官為不起訴處分，有繼續施用毒品之傾向者，由檢察官聲請法院裁定令入戒治處
    所施以強制戒治；依前開規定為不起訴處分後，五年內再犯施用毒品之罪，經觀
    察、勒戒後，認有繼續施用毒品之傾向或三犯以上者，不適用前開規定，但應由
    檢察官聲請法院裁定令入戒治處所施以強制戒治，毒品危害防制條例第二十條定
    有明文。本件被告前因施用毒品案件，經二度觀察、勒戒後，均認無繼續施用毒
    品之傾向，分別由臺灣臺南地方法院檢察署檢察官以八十八年度偵字第五四０三
    號為不起訴處分確定，由臺灣基隆地方法院檢察署檢察官以八十九年度毒偵字第
    二四九六號、九十年度毒偵字第五九五號為不起訴處分確定，五年以內因本案而
    三犯同一法條罪名，自應加以起訴判刑。核被告所為，係犯毒品危害防制條例第
    十條第二項之施用第二級毒品罪。被告施用毒品前後持有第二級毒品安非他命之
    低度行為，應為施用毒品之高度行為所吸收，不另論罪。又其先後多次施用第二
    級毒品之犯行，時間緊接，所犯為構成件相同之罪名，顯係基於概括犯意反覆為
    之，為連續犯，應依刑法第五十六條規定，論以一罪，並依法加重其刑。未據公
    訴人起訴之部分，與已經起訴並經認定為有罪之部分，有裁判上一罪之連續犯關
    係，已如前述，依審判不可分原則，本院自應併予審理。末查被告前曾受有如事
    實欄所載刑之宣告及執行情形，有臺灣高等法院檢察署刑案記錄簡覆表、臺灣高
    等法院被告全國前案紀錄表各乙件附卷足稽，其於有期徒刑執行完畢後，五年以
    內再犯有期徒刑以上刑之罪，為累犯，應依法遞予加重其刑。爰審酌被告犯罪之
    動機、吸食頻率、曾有施用毒品之前科仍不知悔改，一再犯下本案，惟犯罪後坦
    承犯行、態度良好，且所犯之施用毒品犯行乃戕害自己身心健康，並未危及他人
    等一切情狀，量處如主文第一項所示之刑，以示懲儆，併諭知易科罰金之折算標
    準。
據上論斷，應依刑事訴訟法第二百九十九條第一項前段，毒品危害防制條例第十條第
二項，刑法第十一條前段、第五十六條、第四十七條、第四十一條第一項前段，罰金
罰鍰提高標準條第二條，判決如主文。
本案經檢察官吳佳齡到庭執行職務。
中      華      民      國    九十一      年      六      月    十四    日
                                        臺灣基隆地方法院刑事第三庭
                                            審判長法  官  陳 志 祥
                                                  法  官  齊    潔
                                                  法  官  王 慧 惠
右正本證明與原本無異。
對於本件判決如有不服，應於收受送達後十日內，向本院提出上訴書狀，上訴於臺灣
高等法院，並按他造當事人之人數附具繕本。
                                                  書記官  陳 俊 德
中      華      民      國    九十一      年      六      月    十九    日
附錄論罪法條
毒品危害防制條例第十條第二項：
施用第二級毒品者，處三年以下有期徒刑。
